臺灣高等法院民事裁定
108年度上字第875號
上  訴  人  劉易宗  
訴訟代理人  巫宗翰律師
上列上訴人與被上訴人張育驍間請求排除侵害等事件，上訴人對
於中華民國110年8月31日本院108年度上字第875號判決提起上訴
，本院裁定如下：
    主  文
本件上訴之訴訟標的價額核定為新臺幣參佰肆拾參萬捌仟參佰玖
拾肆元。
上訴人應於收受本裁定正本七日內，補繳第三審裁判費新臺幣參
萬貳仟伍佰捌拾肆元，如逾期不補正，即駁回其上訴。
    理  由
一、按計算上訴利益，應就上訴聲明範圍內之訴訟標的，以起訴
    時之交易價額核定之。此觀民事訴訟法第466條第4項準用第
    77條之1第2項規定自明。又無交易價額者，以原告就訴訟標
    的所有之利益為準；訴訟標的之價額不能核定者，以第466
    條所定不得上訴第三審之最高利益額數加十分之一定之；以
    一訴主張數項標的者，其價額合併計算之，以一訴附帶請求
    其孳息、損害賠償、違約金或費用者，不併算其價額，民事
    訴訟法第77條之12、第77條之2第1項前段、第2項定有明文
    ；又向第三審法院提起上訴，應依民事訴訟法第77條之16第
    1項前段規定徵收裁判費，此為上訴應具備之必要程式，當
    事人提起第三審上訴，未依上開規定繳納裁判費者，原第二
    審法院應定期間命其補正，如不於期間內補正，應以裁定駁
    回之，亦為同法第481條準用第442條第2項所明定。
二、上訴人對本院第二審判決提起上訴，上訴聲明㈠請求拆除外
    牆招牌部分，其價額不能核定，以不得上訴第三審之最高利
    益額數加十分之一即新臺幣（下同）165萬元定之；㈡請求拆
    除地下室如判決附圖一Ｂ部分（面積8平方公尺）、Ｃ部分（
    面積28平方公尺），因無該地下層之單獨交易價值，故以該
    棟樓坐落土地價值，並按1/6（即5層樓加地下室共6層）為
    計算，其價額為168萬8394元【計算式：土地公告現值28139
    9元×（8+28）㎡×1/6＝0000000元】；㈢請求拆除判決附圖二甲
    、乙、丙部分隔間牆回復為RC牆及拆除丁部分水泥牆，核定
    10萬元（見本院卷二第265-266頁）；㈣請求被上訴人返還無
    權占有外牆與地下室作診所之相當於租金不當得利15萬6588
    元部分，屬附帶請求，不併算其價額，是本件上訴利益應核
    定為343萬8394元（計算式：165萬+168萬8394元+10萬＝343
    萬8394元），應徵第三審裁判費5萬2584元，扣除上訴人已
    繳納之2萬元，尚應補繳3萬2584元。茲命上訴人於收受本裁
    定正本之日起7日內補正，如逾限未補正，即駁回其上訴，
    爰裁定如主文。
中　　華　　民　　國　　110 　年　　10 　　月　　22 　日
                  民事第十三庭  
                      審判長法  官  邱景芬
                            法  官  邱蓮華
                            法  官  林純如
正本係照原本作成。
核定訴訟標的價額部分，如不服裁定得於收受送達後10日內向本
院提出抗告狀，並繳納抗告費新臺幣1千元。
命補繳裁判費部分不得抗告。
中　　華　　民　　國　　110 　年　　10　　月　　22　　日
　　　　　　　　　　　　　  書記官  王靜怡